臺灣臺北地方法院刑事判決　　　　　　　95年度易字第2404號
公　訴　人　臺灣臺北地方法院檢察署檢察官
被　　　告　甲○○
上列被告因竊盜案件，經檢察官提起公訴（95年度偵字第20714
號），本院判決如下：
    主  文
甲○○竊盜，處有期徒刑肆月，如易科罰金，以新台幣壹仟元折
算壹日。
    事  實
一、甲○○曾有多次竊盜前科，最後一次經臺灣桃園地方法院以
    88年度易字第2377號判處有期徒刑6月確定，於民國89年8月
    15日執行完畢（未構成累犯），詎復意圖為自己不法之所有
    ，於95年9月8日下午2時50分許，在臺北市○○區○○路9號
    新光三越百貨公司A9館地下2 樓法雅客店內選購物品時，乘
    人不注意之際，將IPOD FM頻道發射器、IPOD無線遙控器各1
    組之計費條碼外盒拆開，而竊取其內之上開商品後，又將該
    外盒藏放於商品架櫃後面，另選購超能工具精選書籍放置於
    竊取之商品上加以掩蓋，總共竊得價值新台幣4,400 元之上
    開商品，嗣為店內保全人員於監視器上發現當場報警查獲。
二、案經臺北市政府警察局信義分局報告臺灣臺北地方法院檢察
    署檢察官偵查起訴。
    理  由
一、程序上事項：本件被告甲○○對於檢察官起訴書證據清單所
    提證據資料之證據能力均不加以爭執，則該等證據資料自有
    證據能力，合先敘明。
二、訊據被告固坦承有於上開時、地將IPOD FM頻道發射器及無
    線遙控器各1組之計費條碼外盒拆開放置於商品架櫃上，另
    選購超能工具精選書籍等情，惟矢口否認有何竊盜之犯行，
    辯稱：伊沒有要偷東西，伊將外盒拆開檢查，可能係伊的動
    作讓店員誤會，伊拆開外盒後要裝回去有點困難，因為伊要
    買，所以就不裝回去了云云。
三、經查，法雅客店內之監視器錄影電磁雖因放大播放效果不佳
    ，致無法製作勘驗筆錄，惟由監視器所翻拍之照片（本院卷
    第24-27 頁），顯示被告當時確有先後在法雅客店內將IPOD
    FM頻道發射器及無線遙控器各1 組之計費條碼外盒予以拆開
    後，再放置於商品架櫃上，事後並以超能工具精選書籍加以
    掩蓋，而攜往櫃臺準備結帳之情事。又證人即當時在店內擔
    任保全人員之吳志聰，亦於偵訊時證稱：「（問：請講述你
    發現甲○○竊取商店的情形？）（答：9月8日下午1 點半左
    右從監視器發現，他從櫃子上拿東西，拿到另一個櫃子，背
    對攝影機，手有在撥東西的動作，有看到他把拿來的東西放
    到展示架的後面。他第一次把空盒子放在原處，但第二次他
    又拿了一個東西，把盒子放到展示架後面，他手上有拿一本
    書擋他拿的東西，後來我們現場的販售人員去找到空盒子，
    我們立刻去找到他，才發現他把東西藏在他的手裡，用一本
    我們公司未拆封的書擋住。）（問：他是否離開結帳櫃臺？
    ）（答：他雖然還未離開結帳櫃臺，但他已將產品從盒子裡
    拿出，而且條碼在盒子上，若他把東西拿出來，就無法感應
    到，縱使他離開結帳區，也不會被發現。）」（偵卷第47、
    48頁）。此外，並有贓物認領保管單及該IPOD FM 頻道發射
    器與無線遙控器之照片在卷可證（偵卷第26-29 頁）。綜上
    所述，被告確有私自將商品由包裝盒內取出而置於自己實力
    支配下之事實。另查，被告有多次竊盜前科犯行，其對於何
    種作為將被認定為竊盜犯行，已較他人有更為深切之認識，
    且於本院審理時自承如此作為亦引起誤會（本院卷第39頁）
    ，況法雅客既以產品包裝盒上之條碼作為控制店內商品是否
    已結帳之依據，並容許客人可以攜帶背包進入店內，則被告
    將包裝盒分別予以拆開後，先後取走盒內之IPOD FM頻道發
    射器與無線遙控器而將該等包裝盒藏放於展示架後面，並將
    該商品以超能工具精選書籍加以掩蓋，使法雅客店內結帳人
    員無從判斷被告所持有之該IPOD FM頻道發射器與無線遙控
    器是否係店內商品，被告有意圖為自己不法之所有，而竊取
    該IPOD FM頻道發射器與無線遙控器之犯行甚明。是本件事
    證明確，被告犯行堪以認定，應予依法論科。
四、按竊盜罪既遂與未遂之區別，應以所竊之物已否移入自己實
    力支配之下為標準。若已將他人財物移歸自己所持，即應成
    立竊盜既遂罪（最高法院17年上字第509 號著有判例意旨可
    資參照）。本件法雅客係以產品包裝盒上之條碼作為控制店
    內商品是否已結帳之依據，被告將包裝盒予以拆開後，取走
    盒內之IPOD FM 頻道發射器與無線遙控器，雖尚未攜出店外
    ，顯已將該商品移置於自己實力支配之下。核被告所為，係
    犯刑法第320條第1項之普通竊盜既遂罪。起訴意旨認係竊盜
    未遂罪，尚有未洽，惟已經公訴檢察官當庭予以變更起訴法
    條，基於檢察一體原則，自以公訴檢察官論告為準。爰審酌
    ：(一)被告係高中畢業之學歷，以從事餐飲為業，智識程度非
    高；(二)被告前有多次竊盜前科，素行非佳，生活狀況亦非良
    好；(三)被告僅因貪圖小利，即公然徒手竊取法雅客店內商品
    之犯罪動機與手段；(四)被告所竊物品為電子產品，價值僅新
    台幣4,400 元，惟已經被害人領回，尚不致對被害人造成重
    大之危害；(五)被告犯後未能坦承犯行，難稱有悔意之態度等
    一切情狀，量處如主文所示之刑，並諭知易科罰金之折算標
    準
據上論斷，應依刑事訴訟法第299條第1項前段，刑法第320條第1
項、第41條第1項前段，刑法施行法第1條之1，判決如主文。
本案經檢察官於知慶到庭執行職務。
中　　華　　民　　國　　96　　年　　1 　　月　　19　　日
　　　　　　　　　        刑事第六庭審判長法  官  周占春
                                          法  官  林晏如
                                          法  官  林孟皇
本正本證明與原本無異。
如不服本判決，應於判決送達後10日內向本院提出上訴狀（應抄
附繕本）。
中　　華　　民　　國　　96　　年　　1 　　月　　19　　日
      　　　　　　　　　　　　　　　　    書記官　宋德華
附錄本案論罪科刑法條全文：
中華民國刑法第320條（普通竊盜罪、竊佔罪）
意圖為自己或第三人不法之所有，而竊取他人之動產者，為竊盜
罪，處五年以下有期徒刑、拘役或五百元以下罰金。
意圖為自己或第三人不法之利益，而竊佔他人之不動產者，依前
項之規定處斷。
前二項之未遂犯罰之。
